####################  Try This 8th of March #############################################

#1번 문항. `죽반과 매반의 수학성적은 차이가 없다` 라는 가설을 검증하시오.

```{r}
library(dplyr)
library(psych)

#options(encoding = 'UTF-8')
load('data/data02.rda')
data

```



### (1). 데이터 준비 >>>>> 가설:`죽반과 매반의 수학성적은 차이가 없다`

```{r}

mnmath = data %>% filter(cls %in% c('매', '죽')) %>% select(cls, math)
#Sys.setlocale('LC_ALL','C')
```



# cf. 2개만 남기기

```{r}
mnmath$cls = factor(mnmath$cls, levels=c('매','죽'), labels=c('매', '죽'))

```


###(2). 기술 통계 확인(데이터 확인)

```{r}
orgpar = par(no.readonly = T)
describeBy(mnmath$math, mnmath$cls, mat = T)
layout(matrix(c(1,1,2,3), 2, 2, byrow = T))    # 2행 2열 중 첫번째, 첫번째, 두번째, 세번째 순
#Sys.setlocale('LC_ALL','C')
hist(mnmath$math[mnmath$cls == '매'])
hist(mnmath$math[mnmath$cls == '죽'])
par(orgpar)  # 설정 원위치

```




### (3). 등분산(분산의 동질성) 검증
#  → p-value: 동질한 정도 (만약 5% 미만이면 이분산) ]

```{r}

var.test(mnmath$math ~ mnmath$cls, data = mnmath)  # ==> 약87% 동일

```



###(4). 독립 표본 검증

```{r}
t.test(mnmath$math ~ mnmath$cls, data = mnmath,
       alternative = c("two.sided"),
       var.equal = T,                 # 등분산검증의 p-value > 0.05 이면 True로!
       conf.level = 0.95)
```


#==> 결론: p-value = 0.8996 이므로 둘은 같다 !!

###(5). 결과 graph 작도

```{r}
mu = 63.84; se = 1.975140; rn = sort(rnorm(1000, mu, se))  #describeBy의 첫번째 그룹의 mean, se
plot(rn, dnorm(rn, mu, se), col='green', type = 'l', main = '평균점수',
     xlim = c(50, 80), ylim = c(0, 0.25)) 
abline(v=mu, col="green", lty=5)  # 매반에 대한 그림
par(new = T)          # 겹쳐 그리기

mu = 63.46; se = 1.952381; rn = sort(rnorm(1000, mu, se)) #describeBy의 두번째 그룹의 mean, se
plot(rn, dnorm(rn, mu, se), col='red', type = 'l', main = '평균점수',
     xlim = c(50, 80), ylim = c(0, 0.25))
abline(v=mu, col="red", lty=5) #죽반에 대한 그림
```


# FYI: 겹쳐서 찍을것이므로 좌표(xlim, ylim)를 맞춘다!!



#2번 문항  4개반 수학성적의 유사도(동질의 정도)를 분석하시오.



## 1. 데이터 준비
#- 귀무 가설: 4개반 수학성적은 동일하다.
#- 대립(연구) 가설: 4개반 수학 성적은 적어도 한 쌍은 같지 않다.

## 2. 기술 통계 확인

```{r}
library(psych)
describeBy(data$math, data$cls, mat = T)
```


## 3. 그래프로 데이터 확인하기 (ggplot2)
```{r}
library(ggplot2)
ggplot(data, aes(x=cls, y=math)) +
  geom_boxplot(outlier.color = 'blue') +
  ggtitle("각반 수학 성적")

ggplot(data, aes(x=math)) +
  geom_histogram(binwidth = 10, col='white') +
  facet_grid(. ~ data$cls)   # 그룹별로 그려라!

```

## 4. 통계 분석 (등분산 검정 --> ANOVA 분석)
# 4-1. 등분산(분산의 동질성) 검정 (p-value > 0.05 면 등분산)
```{r}
bartlett.test(data$math ~ data$cls, data=data)  # ⇒ p-value = 0.8893 ⇒ 약 89% 동질하다
```

# 4-2. ANOVA 분석 (등분산)  cf. 만약 이분산이면 Welch's ANOVA test
```{r}
aaa = aov(data$math ~ data$cls, data=data)
summary(aaa)   

```

# FYI: Welch's ANOVA One-way test (이분산)

```{r}
oneway.test(data$math ~ data$cls, data=data, var.equal = F)
```


# 5. 사후 분석(뭐가 차이가 있는데?) ← 그룹별 표본수가 같을 때(Tukey HSD, Duncan LSR), 다를 때(Scheffe)


```{r}
TukeyHSD(aaa)
```

# 6. 동질성 결과 그래프

```{r}
plot(TukeyHSD(aaa))       # 가운데 선이 0이면 일치
```


############################## 평균 차이 검정 > ANOVA (최종 결과 리포트) ################

# plot 함수 작성 (반복 제거)
```{r}
draw = function(rn, mu, se, col) {
  plot(rn, dnorm(rn, mu, se), col=col, type = 'l',
       xlim = c(50, 80), ylim = c(0, 0.25))
  abline(v=mu, col=col, lty=5)
}
```



# 4개 한번에 그리기

```{r}
mu = 63.59167	; se = 2.020535; rn = sort(rnorm(1000, mu, se))
draw(rn, mu, se, 'red')
par(new = T)
mu = 63.08333	; se = 2.028632; rn = sort(rnorm(1000, mu, se))
draw(rn, mu, se, 'blue')
par(new = T)
mu = 63.84167; se = 2.114145; rn = sort(rnorm(1000, mu, se))
draw(rn, mu, se, 'green')
par(new = T)
mu = 63.46667; se = 2.144661; rn = sort(rnorm(1000, mu, se))
#draw(rn, mu, se, 'black')
plot(rn, dnorm(rn, mu, se), col=col, type = 'l',
       xlim = c(50, 80), ylim = c(0, 0.25))
abline(v=mu, col=col, lty=5)
legend('topright',
         legend=c('국', '난', '매', '죽'),
         pch=8,
         col=c('red', 'blue', 'green', 'black'),
         bg='gray')

```

# (참고) 범례

```{r}


```


